臺灣新北地方法院刑事裁定
111年度矚訴字第1號
公  訴  人  臺灣新北地方檢察署檢察官
被      告  林秉樞



選任辯護人  陳頂新律師
            劉繼蔚律師
            黃國城律師
上列被告因傷害等案件，經檢察官提起公訴（110年度偵字第464
67號、111年度偵字第4926號），本院裁定如下：
    主  文
林秉樞之羈押期間，自民國壹佰壹拾壹年肆月貳拾柒日起延長貳
月，並禁止接見、通信及受授物件（但不禁止授受藥物、金錢或
生活必需用品）。
    理  由
一、被告林秉樞因傷害等案件，本院前於民國111年1月27日訊問
    後，以被告未坦承全部犯行，經參酌卷內事證，認被告犯罪
    嫌疑重大，有事實足認為有勾串共犯或證人之虞，且有反覆
    實施強制罪及恐嚇危害安全罪之虞，認有羈押之必要，爰依
    刑事訴訟法第101條第1項第2款、第101條之1第1條第4款之
    規定，於111年1月27日裁定執行羈押，並禁止接見通信及受
    授物件在案。
二、茲被告之羈押期間將於111年4月26日期滿，經本院於111年4
    月8日訊問被告後，並徵詢檢察官及辯護人之意見後，認依
    起訴書所載之證據，足認被告犯罪嫌疑重大。審酌證人等前
    與被告多為男女朋友關係，被告自陳有證人等自願拍攝之私
    密影像，證人等亦證述被告曾以親密照片恐嚇證人等，衡酌
    被告與證人等曾有親密關係，且掌握相關證人等之隱私資訊
    ，極易控制證人等，而本案尚未經審理程序，檢察官、被告
    及辯護人仍有傳喚相關證人進行交互詰問之可能，是有事實
    足認為有勾串共犯或證人之虞。又被告所涉恐嚇危害安全犯
    行，分別如起訴書所載犯罪事實一（二）、（五），所涉強
    制犯行，如起訴書所載犯罪事實一（三）、（四），故被告
    所涉恐嚇危害安全、強制罪嫌已有反覆實施同一犯罪之虞；
    另參酌被告之身心狀況及卷附證人等所述情形，顯見被告欠
    缺控制自身情緒之能力，有事實足認有反覆實施刑法第304
    條強制、第305條恐嚇危害安全罪之虞。復參以被告於本院
    準備程序時供陳：我在羈押期間曾自行走出看守所等語，前
    亦曾供稱：長期服用精神科藥物，母喪期間狀況很差等語，
    則被告現時身心狀況不穩定，顯見被告情緒控制能力薄弱，
    為避免被告勾串證人、反覆實施犯行，難期以其他強制手段
    （交保、限制住居、定期報到、科技監控或命不得與告訴人
    、證人聯繫、至醫院接受治療等拘束效果較輕微之手段）達
    成同等目的。另考量被告造成告訴人身心受創之程度非輕，
    犯案情節非屬輕微，與羈押手段所干預被告基本權之程度相
    權衡後，尚無輕重失衡之結果，復核無刑事訴訟法第114條
    各款所列情況，應認有羈押並禁止接見通信及授受物件之必
    要。此外，復查無刑事訴訟法第107條至第109條羈押原因消
    滅之情形，亦無同法第114條各款所規定之情形，故認被告
    有延長羈押，並禁止接見通信及受授物件之原因及必要。末
    徵之被告自陳精神狀況不穩定，並經辯護人當庭陳明被告需
    服用特定藥物方能緩解症狀等情，又衡酌令被告授受藥物、
    金錢及生活必需品，在考量本案案情及被告與證人、共犯等
    之關係下，並不致影響被告勾串證人或共犯，故就此部分解
    除禁止。從而，本院認被告仍有羈押並禁止接見、通信及受
    授物件（但不禁止授受藥物、金錢或生活必需用品）之原因
    及必要性，爰特為裁定如主文。
三、至辯護人雖為被告辯以：本案相關私密照片已不在被告可掌
    控範圍，對相關證人及告訴人保護完足，且基於告訴人的社
    會地位，實不可能與被告勾串，另其他證人部分，被告就客
    觀行為也都坦承不諱，只是認為在法律評價上仍有討論空間
    ，也不會有串證可能；又被告所涉罪責非重罪，相較於其遭
    羈押之期間，可能不符合比例；且被告因用藥問題導致身心
    狀況不穩定，監所環境對被告並不合適；另希望針對被告授
    受物品的限制部分，能夠予以解除，考量讓家人給被告更多
    關懷等語。惟查：（一）被告非完全坦承犯行，所辯與告訴
    人不符，且本案可能有證人告訴人、甲女、乙女、丙女等尚
    待進行交互詰問，在與前開證人進行對質、詰問及調查相關
    證據以釐清案情之前，仍有事實足認為被告有勾串證人之虞
    ，是認被告上開羈押原因仍然存在。又參酌被告犯如起訴書
    所載之恐嚇危害安全、強制犯行，已有反覆實施之事實，而
    被告前亦有諸多同類犯行，有成人保護案件通報表可佐，且
    被告身心狀況不穩定、情緒控制能力弱，亦有反覆實施同一
    犯罪之虞；衡酌本院並非以重罪作為羈押被告之原因，於前
    開羈押原因尚未消滅，以交保、限制住居、命被告定期前往
    派出所報到之方式等方式仍無法替代羈押，而仍有羈押之必
    要性。（二）被告雖以身處看守所內導致身心狀況惡化，然
    尚無相關證據佐證不能於法務部矯正署臺北看守所附設門診
    就醫治療，倘確有戒護就醫之必要，亦得依循法務部矯正署
    臺北看守所相關安全戒護規定就醫治療，並無非保外治療顯
    難痊癒之情。故辯護人前開所辯，尚非可採。　
四、爰依刑事訴訟法第108條第1項、第2項、第105條第3項，裁
    定如主文。
中　　華　　民　　國　　111 　年　　4 　　月　　20　　日
                  刑事第十庭   審判長法　官 謝梨敏

                                     法  官 黃秀敏 

                                     法  官 謝茵絜 
上列正本證明與原本無異。
如不服本裁定，應於裁定送達後五日內敘明抗告理由，向本院提
出抗告狀。
                                     書記官 王昱平 
中　　華　　民　　國　　111 　年　　4 　　月　　21　　日